台灣雲林地方法院刑事判決　　　　　 100年度易字第382號
公　訴　人　台灣雲林地方法院檢察署檢察官
被　　　告　蘇建政
上列被告因贓物案件，經檢察官提起公訴（100年度偵字第190號
），，本院判決如下︰
    主  文
蘇建政收受贓物，累犯，處有期徒刑參月，如易科罰金以新台幣
壹仟元折算壹日。
    事  實
一、蘇建政前因施用毒品案件，經台灣板橋地方法院以94年度訴
    字第2435號判處有期徒刑10月、4月，應執行有期徒刑1年確
    定，再因竊盜案件，分別經台灣桃園地方法院以95年度桃簡
    字第1388號判處有期徒刑6月確定及台灣板橋地方法院以95
    年度易字第2150號判處有期徒刑7月、6月，應執行有期徒刑
    1年確定，另因施用毒品案件，經台灣板橋地方法院分別以
    95年度訴字第3310號、96年度訴字第786號判處有期徒刑10
    月、1年2月確定，上開各案經台灣板橋地方法院裁定合併執
    行並減刑，於民國（下同）97年6 月5 日縮短刑期假釋出監
    付保護管束，於98年2 月23日保護管束期滿，假釋未經撤銷
    ，未執行之刑以執行完畢論。此外，其明知某姓名年籍不詳
    之人，於99年1 月30日至翌日即同年月31日間的某時，在不
    詳處所，所交付之車牌號碼0791-VL 號自小客車1 部（該車
    為歐君瑩所有，於99年1 月30日某時，在新北市○○區○○
    路266 之1 號前失竊），為來源不明之贓物，仍予以收受使
    用，而於同年月31日，在台中市區搭載女朋友王惠文。於99
    年2 月5 日晚間8 時50分左右，警察在台中市○○區○○里
    ○○路○ 段438 號前，發現停放上開車輛，並在放置車內之
    塑膠袋採得指紋送鑑驗，確定車內遺留之塑膠袋為王惠文所
    有，因而循線查獲。
二、案經台中市政府警察局第六分局報告台灣台中地方法院檢察
    署呈請台灣高等法院檢察署檢察長令轉台灣雲林地方法院檢
    察署檢察官偵查起訴。
    理  由
一、本件為刑事訴訟法第376 條第1 、2 款所列案件，依同法第
    284 條之1 規定，由法官1 人獨任審判，在此先行說明。
二、程序方面：(一)被告以外之人於審判外之言詞或書面陳述，除
    法律有規定者外，不得作為證據；又被告以外之人於審判外
    之陳述，雖不符前4 條之規定，而經當事人於審判程序同意
    作為證據，法院審酌該言詞陳述或書面陳述作成時之情況，
    認為適當者，亦得為證據，刑事訴訟法第159 條第1 項、同
    法第159 條之5 第1 項定有明文。(二)本案中，下列被告以外
    之人之筆錄、書證，雖然是被告以外之人於審判外之言詞及
    書面陳述，原則上不得作為證據，惟檢察官及被告於本院審
    判程序中，均已表示同意作為證據，法官審酌該言詞及書面
    陳述作成時之情況，認為適當，依上開規定，得作為證據。
三、經查：
  (一)車牌號碼0791-VL 號自小客車，為被害人歐君瑩所有，於99
    年1 月30日某時，在新北市○○區○○路266 之1 號前失竊
    ，之後於99年2 月5 日晚間8 時50分左右，警察在台中市○
    ○區○○里○○路○ 段438 號前，發現停放上開車輛，並在
    放置車內之塑膠袋採得指紋送鑑驗，確定車內遺留之塑膠袋
    為被告蘇建政之女朋友王惠文所有，此有歐君瑩警詢筆錄、
    車輛詳細資料報表、失車唯讀案件基本資料、現場勘查報告
    、勘查採證同意書、現場採證照片、刑事案件證物採驗紀錄
    表、內政部警政署刑事警察局鑑定書在卷可證（台灣台中地
    方法院檢察署99年度偵字第27504 號卷第35-50 頁）。
  (二)王惠文於99年6 月21日初次接受警察詢問時，供稱「我有搭
    乘自小客車0791-VL 號。」「是我男朋友蘇建政開車載我的
    。」「當時我坐在車上，是蘇建政開車，他叫我下車去買東
    西，所以東西才會在車上。」惟該份警詢筆錄，則未記載到
    林天貴這個人，有該警詢筆錄在卷可證（台灣台中地方法院
    檢察署99年度偵字第27504 號卷第28-31 頁）。之後，被告
    接連於99年7 月26日、99年10月22日警察詢問時，供稱該車
    是林天貴從北部開下來台中找被告，被告向林天貴借用以搭
    載王惠文（台灣台中地方法院檢察署99年度偵字第27504 號
    卷第22-27 頁）。接著，王惠文在100 年1 月20日檢察官訊
    問時，即供稱被告在99年1 月底開著上述車輛來找她時，林
    天貴與被告一起來（台灣雲林地方法院檢察署100 年度偵字
    第190 號卷第59-60 頁）。林天貴於99年12月10日警察詢問
    時、100 年4 月14日檢察官訊問時，則堅決否認被告指述的
    借車情節（台灣雲林地方法院檢察署100 年度偵字第190 號
    卷第36-38 頁）。從而，被告使用過該車輛搭載王惠文，固
    然已經可以認定，惟該車究竟是何人竊取，該車是否為林天
    貴借予被告，均難以確切證明。惟被告於100 年4 月14日供
    稱其使用上述車輛搭載王惠文是在99年1 月31日（台灣雲林
    地方法院檢察署100 年度偵字第190 號卷第79頁），此一日
    期在歐君瑩車輛失竊後、尋獲前，則是可以採信。
  (三)被告雖然在審判中辯稱其向林天貴借車時，林天貴交付予原
    廠鑰匙，因此認為是林天貴租來的，不知道是贓車云云。然
    而，被告目前因竊盜案件，經判處有期徒刑2 年，在監執行
    中，此有被告前案紀錄表1 件可證，其於99年7 月26日警察
    詢問時即坦承與林天貴竊取兩輛自小客車（台灣台中地方法
    院檢察署99年度偵字第27504 號卷第25頁），於100 年4 月
    14日檢察官訊問時供稱被查獲的另一台車輛是在99年2 月2
    日在台中竊取的（台灣雲林地方法院檢察署100 年度偵字第
    190 號卷第79頁），法官認為，固然本於罪疑惟輕原則，難
    以認定本案0791-VL 號自小客車為其所竊取，而應從輕認定
    是其所收受，惟其既然在使用贓車之後的1 、2 日即竊取車
    輛，顯然對於所收受之車輛是否為贓車，有相當之敏感，應
    當知悉該車為贓車，其所辯難以採信。再者，被告既然是在
    99 年1月31日使用該車，而該車是在前一日即同年月30日失
    竊，則其收受該車之時間，即可推想是在同年月30日或31日
    。至於交付之人、收受之地點，則均難以判斷而不明。
四、論罪科刑：
  (一)被告的行為，觸犯刑法第349 條第1 項收受贓物罪。
  (二)被告有上述前科，此有被告前案紀錄表1 件可證，其於有期
    徒刑執行完畢後5 年內故意再犯本件有期徒刑以上之罪，是
    累犯，應依法加重其刑。
  (三)法官審酌被告有上述犯罪前科，素行不良，惟其使用贓物的
    時間極短，被害人亦於失車後6 日即尋回車輛，損失有限，
    因而量處有期徒刑3 月，並定易科罰金的折算標準。
五、適用的法律：(一)刑事訴訟法第284 條之1 、第299 條第1項
    前段，(二)刑法第349 條第1 項、第47條第1 項、第41條第1
    項前段，(三)刑法施行法第1 條之1 。
本案經檢察官蔡宜臻偵查起訴，檢察官朱啟仁到庭執行職務。
中    華    民    國    100   年    8     月    22    日
                刑事第三庭    法  官  林  輝  煌
上正本證明與原本無異。
如不服本判決，應於送達後10日內向本院提出上訴狀（須附繕本
），上訴於台灣高等法院台南分院。上訴書狀應敘述具體理由。
上訴書狀未敘述上訴理由者，應於上訴期間屆滿後20日內補提理
由書（須附繕本）於本院。（切勿逕送台灣高等法院台南分院）
告訴人或被害人對於本判決如有不服，而請求檢察官上訴者，其
上訴期間之計算以檢察官收受判決正本之日期為準。
                              書記官  邱  明  通
中    華    民    國    100   年    8     月    22    日
附錄本案論罪科刑法條全文：
中華民國刑法
第349條
收受贓物者，處三年以下有期徒刑、拘役或五百元以下罰金。
搬運、寄藏、故買贓物或為牙保者，處五年以下有期徒刑、拘役
或科或併科一千元以下罰金。
因贓物變得之財物，以贓物論。